【裁判字號】    89,毒抗,147
【裁判日期】    890522
【裁判案由】    停止戒治
【裁判全文】
臺灣高等法院臺南分院刑事裁定                    八十九年度毒抗字第一四七號
      抗  告  人  甲○○
右列抗告人因毒品危害防治條例案件，不服臺灣臺南地方法院中華民國八十九年二月
一日裁定（八十九年度毒聲字第三六一號）提起抗告，本院裁定如左：
      主      文
抗告駁回。
      理      由
一、本件抗告意旨略以：抗告人於裁定停止戒治，付保護管束期間，均在臺南市○○
    路擺攤販賣領帶，未再施用安非他命，上開期間，曾因同在戒治所戒治之吳宗修
    經常前來借錢，且欲以安非他命抵償未還借款，對其百般糾纏，曾經報警，並移
    至高雄市新堀江等處販賣領帶，抗告人戒毒之心甚為堅定，保護管束期間絕未施
    用毒品，採尿化驗呈安非他命陽性反應，是否化驗有誤，抑或因吳宗修吸食安非
    他命，而使抗告人於無意中亦因誤吸而致中毒，抗告人既未施用毒品，遭裁定撤
    銷停止戒治，依法提起抗告等語。
二、按毒品危害防制條例第二十二條第二項規定，停止戒治之停止期間違反保護管束
    應遵守事項情節重大者，得由檢察官聲請法院或由少年法院裁定撤銷停止戒治。
    抗告人甲○○前因施用毒品案件，經原審法院以八十八年度毒聲字第二八六九號
    裁定停止戒治，所餘期間並宣付保護管束，惟受處分人竟在停止戒治保護管束期
    間，施用第二級毒品安非他命，於八十八年十二月二十四日，經臺灣臺南地方法
    院檢察署觀護人，採集其尿液送經檢驗呈第二級安非他命陽性反應，此有臺灣臺
    南地方法院檢察署受保護管束人（被告）尿液檢體監管紀錄表及長榮管理學院濫
    用藥物尿液檢驗報告一紙附卷可稽。
三、抗告人認其於付保護管束期間絕無吸食安非他命，是否尿液檢驗有誤或因吳宗修
    吸食安非他命，而使抗告人於無意中亦因誤吸而致中毒一節，依相關醫學報告，
    除非係長時間內，在密閉空間，故意且大量吸入，否則不可能因吸入二手煙，而
    在尿液中檢驗出毒品反應。又抗告人之尿液係先經篩檢有安非他命陽性反應，再
    經以（GC／MS）確認甲基安非他命陽性反應，有長榮管理學院濫用藥物尿水檢驗
    報告在卷可稽，而（GC／MS）即氣相層析質普儀分析法，理論上，扣除人為因素
    （例如檢體污染），「氣相層析質譜儀」之精確度接近百分之百，發生假陽性之
    錯可能性極低，此有行政院國軍退除役官兵輔導委員會榮民總醫院八十三年三月
    一日北總有字第０一八五五號函可資參照，抗告人質疑檢驗結果有誤，尚嫌無
    據。原裁定法院因檢察官聲請，依毒品危害防制條例第二十二條第二項規定，裁
    定撤銷停止戒治，令抗告人入戒治處所施以強制戒治，於法並無不合，本件抗告
    為無理由，應予駁回。
四、據上論結，應依刑事訴訟法第四百十二條，裁定如主文。
中      華      民      國    八  十  九  年    五    月    二  十  二  日
                              臺灣高等法院臺南分院刑事第五庭
                                  審判長法官
                                        法官
                                        法官
不得再抗告


司法院資訊處製作；財團法人民間司法改革基金會備份。
